【裁判字號】    94,易,171
【裁判日期】    950630
【裁判案由】    竊盜
【裁判全文】
臺灣新竹地方法院刑事判決               94年度易字第171號
公  訴  人  臺灣新竹地方法院檢察署檢察官
被      告  丁○○
                    （現於臺灣新竹監獄新竹分監執行中）
上列被告因竊盜案件，經檢察官聲請簡易判決處刑（九十三年度
偵字第六二一五號）及移送併辦審理（臺灣桃園地方法院檢察署
九十四年度偵字第四六九九號、臺灣新竹地方法院檢察署九十四
年度偵字第三二六三號、臺灣臺南地方法院檢察署九十四年度偵
字第二四三二號）後，本院改依通常程序，並依簡式審判程序，
判決如下：
    主  文
丁○○連續踰越安全設備竊盜，處有期徒刑玖月。
    事  實
一、丁○○基於意圖為自己不法所有之概括犯意，連續於附表所
    示之時間、地點，單獨或與有犯意聯絡之其前夫庚○○（業
    經本院以同案號為免訴判決，並退回部分併辦案件）共同，
    分別以如附表所示之各犯罪方法，連續為如附表所示之共五
    件竊盜行為，造成如附表所示之戊○○○等人受到財物損失
    ，並分別於如附表所示之查獲過程欄內之各該日期及地點為
    警查獲。
二、案經乙○○訴由新竹縣警察局竹北分局報告臺灣新竹地方法
    院檢察署檢察官偵查起訴及丙○○訴由桃園縣政府警察局楊
    梅分局移送臺灣桃園地方法院檢察署、己○○訴由新竹縣警
    察局竹北分局報告臺灣新竹地方法院檢察署、高雄縣警察局
    岡山分局報告臺灣高雄地方法院檢察署呈請臺灣高等法院檢
    察署檢察長核轉臺灣桃園地方法院檢察署再呈請臺灣高等法
    院檢察署檢察長核轉臺灣臺南地方法院檢察署併辦審理。
    理  由
一、本件被告丁○○所犯竊盜罪及加重竊盜罪，均尚非死刑、無
    期徒刑、最輕本刑為三年以上有期徒刑之罪，或高等法院管
    轄第一審之案件，被告於本院準備程序進行中，就被訴事實
    為有罪之陳述，經本院合議庭認合於新修正刑事訴訟法第二
    百七十三條之一第一項之規定，裁定進行簡式審判程序，合
    先敘明。
二、本院認被告丁○○有前開犯罪事實之證據及理由：上揭事實
    ，迭據被告丁○○於本院審理時坦認不諱，核與共同被告庚○○供述之情節大致相符，並經附表所示之被害人戊○○○
    、甲○○、乙○○、丙○○及己○○指述明確，此外，復有
    詳如附表證據欄所示之各該證據在卷可資佐證，是被告丁○○上開自白核與事實相符，應堪採信，
三、論罪科刑：
（一）罪名：按窗戶具有防閑之效用，為安全設備，是核被告丁○○就如附表編號三所示踰越安全設備進入屋內竊盜之犯
      行，係犯刑法第三百二十一條第一項第二款加重竊盜罪，
      其餘如附表編號一、二、四及五之犯行，係犯刑法第三百
      二十條第一項之竊盜罪。
（二）共同正犯：被告丁○○就如附表編號二、四、五所示之犯
      行，與共犯庚○○間具有犯意聯絡及行為分擔，為共同正
      犯。
（三）連續犯：被告丁○○先後多次竊盜犯行，時間緊接，所犯
      係基本構成要件相同之罪名，顯係基於概括犯意反覆為之
      ，為連續犯，應依刑法第五十六條規定論以一加重竊盜罪
      ，並加重其刑。
（四）量刑：爰審酌被告丁○○原無不良前科，於九十四年間染
      上毒癮後，即開始本案多次竊盜行為，除戕害己身健康外
      ，又不思以正當方式獲取報酬，任意行竊，不尊重他人財
      產權益，嚴重影響人民生活及財產安全，及其犯罪之動機
      、目的、手段、所竊取財物價值，暨犯罪後坦認犯行，尚
      具悔意等一切情狀，量處如主文所示之刑，以資懲儆。
（五）不為沒收之諭知：被告丁○○供承已記不清如何偷竊如附
      表編號一所示之機車等語，此外復查無證據證明扣案之鑰
      匙一支是否係被告丁○○所有且供被告犯如附表編號一所
      示犯行所用之物，亦非違禁物，爰不予宣告沒收，附此敘
      明。
四、退回併案部分之說明：臺灣新竹地方法院檢察署檢察官九十
    四年度偵字第三二六三號移送併辦意旨書中，除被告丁○○
    與綽號「阿弟」（應為被告庚○○）共同竊盜（即如附表編
    號五所示之犯行）外，另認被告丁○○於竊得被害人己○○
    之皮包後，與被告庚○○復基於意圖為自己不法所有及行使
    偽造私文書之概括犯意聯絡，共同持被害人己○○之具信用
    卡功能之中國信託商銀晶片金融卡，連續於九十四年三月三
    十一日下午二時四十二分、同日下午三時一分許，至新竹縣
    新豐鄉○○路○段一九號屈臣氏商店刷卡購物，並於屬私文
    書之簽帳單上偽簽「楊００」署押共二紙，並交付店員而行
    使之，使店員陷於錯誤而交付其等購之商品，而認被告丁○○另涉犯法第二百十六條、第二百十條之行使偽造私文書、
    第三百三十九條第一項詐欺取財犯行，而與本案犯行具連續
    犯及牽連犯之裁判上一罪關係，故移送本院併案處理。惟被
    告丁○○係於竊得被害人己○○之皮包後，始持自皮包內取
    得之被害人己○○晶片金融卡刷卡消費，並在簽帳單上偽簽
    己○○署押後行使，而詐欺取財，該犯行顯係於竊盜後另行
    起意為之，難認與竊盜行為有何方法目的、原因結果之牽連
    關係，自亦難論與本案竊盜犯行有何連續犯裁判上一罪關係
    ，且公訴檢察官亦當庭請求退回此部分併辦等情，基於上述
    說明，就如附表編號五所示之併辦部分中除竊盜以外之犯行
    ，既無裁判上一罪關係可言，本院自無從併案審理，爰就此
    部分退回原檢察官另行偵辦，附此敘明。
五、據上論斷，應依刑事訴訟法第二百七十三條之一第一項、第
    二百九十九條第一項前段，刑法第二十八條、第五十六條、
    第三百二十一條第一項第二款，判決如主文。
本案經檢察官林忠義到庭執行職務。
中    華    民    國    95    年    6     月    30    日
                  刑事第五庭法  官  楊麗文
以上正本證明與原本無異。
如不服本判決，應於判決送達後十日內向本院提出上訴狀（應附
繕本），上訴於臺灣高等法院。
中    華    民    國    95    年    6     月    30    日
                            書記官  蕭惠婷
附錄本案論罪科刑所適用法條全文：
刑法第320條第1項
意圖為自己或第三人不法之所有，而竊取他人之動產者，為竊盜
罪，處五年以下有期徒刑、拘役或五百元以下罰金。
刑法第321條第1項第2款
犯竊盜罪而有左列情形之一者，處六月以上五年以下有期徒刑：
二  毀越門扇、牆垣或其他安全設備而犯之者。
附表
┌──┬────┬─────┬───┬────────┬───┬────┬──────────┐
│編號│犯罪時間│ 犯罪地點 │被害人│犯罪行為        │所犯法│偵查案號│證                據│
│    │        │          │      │及查獲過        │條    │        │                    │
├──┼────┼─────┼───┼────────┼───┼────┼──────────┤
│ 1  │93年9月2│不詳地點  │郭劉春│以不詳方法竊取車│刑法第│併辦案號│1、被告丁○○自白   │
│    │6日20時 │          │美    │牌號牌號碼NLD-48│320條 │：臺南地│2、被害人戊○○○指 │
│    │前之某時│          │      │8號重型機車1部( │第1項 │方法院檢│   述（參岡山分局刑 │
│    │許      │          │      │該車係於93年9月2│      │察署94年│   事偵查卷宗）     │
│    │        │          │      │6日20時許在台南 │      │度偵字第│3、領結1紙（附於同上│
│    │        │          │      │縣歸仁鄉七甲村南│      │2432號  │   卷）             │
│    │        │          │      │潭3街31號前失竊)│      │        │4、照片2幀（附於同上│
│    │        │          │      │,嗣於93年9月30日│      │        │   卷）             │
│    │        │          │      │11時35分許在高雄│      │        │                    │
│    │        │          │      │縣岡山鎮○○路10│      │        │                    │
│    │        │          │      │號前為警查獲,並 │      │        │                    │
│    │        │          │      │扣得機車鑰匙1支 │      │        │                    │
│    │        │          │      │。              │      │        │                    │
├──┼────┼─────┼───┼────────┼───┼────┼──────────┤
│ 2  │93年11月│新竹縣竹東│甲○○│與庚○○共同徒手│刑法第│93年度偵│1、被告丁○○自白   │
│    │30日13時│鎮○○路榮│      │竊取車牌號碼HPQ-│320條 │字第6215│2、共同被告庚○○供 │
│    │許      │民醫院停車│      │303號重型機車1部│第1項 │號      │   述               │
│    │        │場        │      │,得手後,改懸掛徐│      │        │3、被害人甲○○指述 │
│    │        │          │      │雅雲所有之車牌FM│      │        │   （參偵查卷第11、 │
│    │        │          │      │A-338號,供二人代│      │        │   12頁）           │
│    │        │          │      │步使用,嗣於93年1│      │        │4、車輛車牌失竊作業-│
│    │        │          │      │2月8日12時10分許│      │        │   查獲車輛認可資料 │
│    │        │          │      │在新竹縣湖口鄉新│      │        │   （參偵查卷第22頁 │
│    │        │          │      │興路330號前為警 │      │        │   ）               │
│    │        │          │      │查獲。          │      │        │5、贓物認領保管單（ │
│    │        │          │      │                │      │        │   參偵查卷第23頁） │
├──┼────┼─────┼───┼────────┼───┼────┼──────────┤
│ 3  │93年12月│新竹縣新豐│乙○○│踰越上開住處窗戶│刑法第│93年度偵│1、被告丁○○自白   │
│    │7日8時30│鄉○○路61│      │，進入屋內徒手竊│321條 │字第6215│2、被害人乙○○指訴 │
│    │分許    │號5樓     │      │取液晶螢幕1個、 │第1項 │號      │   （參偵查卷第14頁 │
│    │        │          │      │銀戒指1個及銀項 │第2款 │        │   ）               │
│    │        │          │      │鍊1條,嗣於93年12│      │        │3、贓物認領保管收據 │
│    │        │          │      │月8日12時10分許 │      │        │   （參偵查卷第25頁 │
│    │        │          │      │在新竹縣湖口鄉新│      │        │   ）               │
│    │        │          │      │興路330號前為警 │      │        │4、照片2幀（參偵查卷│
│    │        │          │      │查獲。          │      │        │   第27、28頁）     │
├──┼────┼─────┼───┼────────┼───┼────┼──────────┤
│ 4  │94年3月2│桃園縣新屋│丙○○│與庚○○共同徒手│刑法第│併辦案號│1、被告丁○○自白   │
│    │日13時許│鄉深圳村1 │      │竊取電纜線約30台│320條 │：桃園地│2、共同被告庚○○供 │
│    │        │鄰深圳3之3│      │尺, 得手後為徐建│第1項 │方法院檢│   述               │
│    │        │號        │      │煌當場發現並報警│      │察署94年│3、被害人丙○○指訴 │
│    │        │          │      │查獲。          │      │度偵字第│   （參偵查卷第23、 │
│    │        │          │      │                │      │4699號  │   24頁 ）          │
│    │        │          │      │                │      │        │4、贓物認領保管單（ │
│    │        │          │      │                │      │        │   參偵查卷第25頁） │
│    │        │          │      │                │      │        │5、照片2幀（參偵查卷│
│    │        │          │      │                │      │        │   第28頁）         │
├──┼────┼─────┼───┼────────┼───┼────┼──────────┤
│ 5  │94年3月 │新竹縣湖口│己○○│與庚○○共同, 由│刑法第│併辦案號│1、被告丁○○自白   │
│    │31日14時│鄉○○路段│      │庚○○打開未上鎖│320條 │：新竹地│2、被害人己○○指訴 │
│    │許      │上        │      │之停放路邊、楊俊│第1項 │方法院檢│   （參核退字第185號│
│    │        │          │      │仁所有車號DF-835│      │察署94年│   卷及偵字第3263號 │
│    │        │          │      │3號自小客車車門 │      │度偵字第│   卷）             │
│    │        │          │      │, 丁○○把風, 竊│      │3263號  │3、新竹縣警察局勤務 │
│    │        │          │      │取置於車內之皮包│      │        │   指揮中心受理各類 │
│    │        │          │      │一只（內有身分證│      │        │   案件紀錄表（參核 │
│    │        │          │      │、汽機車駕照、中│      │        │   退字第185號卷）  │
│    │        │          │      │國信託晶片金融卡│      │        │4、贓物認領保管單（ │
│    │        │          │      │、華南銀行現金卡│      │        │   參同上卷）       │
│    │        │          │      │、數位相機一台、│      │        │                    │
│    │        │          │      │現金新臺幣約1500│      │        │                    │
│    │        │          │      │元）, 嗣於94年4 │      │        │                    │
│    │        │          │      │月5日16時30分許,│      │        │                    │
│    │        │          │      │因與庚○○騎乘一│      │        │                    │
│    │        │          │      │不詳贓車, 為警於│      │        │                    │
│    │        │          │      │新竹縣湖口鄉三民│      │        │                    │
│    │        │          │      │路上攔檢查獲。  │      │        │                    │
└──┴────┴─────┴───┴────────┴───┴────┴──────────┘


司法院資訊處製作；財團法人民間司法改革基金會備份。
